【裁判字號】    95,抗,45
【裁判日期】    951208
【裁判案由】    本票裁定
【裁判全文】
臺灣雲林地方法院民事裁定                95年度抗字第45號
抗  告  人  興福營造股份有限公司
法定代理人  甲○○
相  對  人  中華工程股份有限公司
法定代理人  乙○○
上列當事人間本票裁定事件，抗告人對於中華民國95年10月27日
本院95年度票字第787 號裁定提起抗告，本院裁定如下：
    主  文
抗告駁回。
抗告程序費用由抗告人負擔。
    理  由
一、按執票人向本票發票人行使追索權時，得聲請法院裁定後強
    制執行，票據法第123 條定有明文。又本票執票人依票據法
    第123 條規定，聲請法院裁定許可對發票人強制執行係屬非
    訟事件程序，此項聲請之裁定，及抗告法院之裁定，僅依非
    訟事件程序，以審查強制執行許可與否，並無確定實體上法
    律關係存否之效力，如發票人就票據債務之存否有爭執時，
    應由發票人提起確認之訴，以資解決（最高法院56年度台抗
    字第714 號、57年台抗字第76號判例參照）。
二、本件相對人主張：伊執有抗告人為發票人如原裁定所示之本
    票4 紙，並免除作成拒絕證書。詎屆期提示未獲付款，依票
    據法第123 條規定，聲請裁定許可強制執行等情，已據相對
    人提出本票4 紙為證，原法院於查核相對人提出之本票後，
    裁定予以准許，於法並無不合。
三、抗告意旨略以：抗告人於民國94年間承攬相對人所發包之工
    程，並簽發如原裁定所示本票4 紙，以擔保工程估驗後抗告
    人可能負擔之損害賠償責任。惟抗告人所承攬之上開工程，
    經相對人剋扣報酬，抗告人不得已只得終止與相對人間之承
    攬契約，兩造間之工程契約既經合法終止，抗告人亦無任何
    損害賠償責任，是系爭4 紙本票所擔保之保證債務既未發生
    ，相對人自不得持系爭4 紙本票聲請本票裁定；另系爭4 紙
    本票相對人並未於到期日向抗告人為付款之提示，相對人遽
    而聲請本票裁定，即有未合等語。
四、經查，系爭本票有免除作成拒絕證書之記載，是依票據法第
    124 條、第95條之規定，應由主張相對人未為提示之抗告人
    負舉證之責，而相對人於聲請本票裁定准許強制執行時已主
    張其有經提示未獲付款，抗告人未能證明相對人未為付款之
    提示，其抗告難認有理由。至抗告人主張兩造間無票據債務
    存在等語，乃屬實體上法律關係之爭執，揆諸首揭說明，應
    由抗告人另行協商或提起訴訟，以資解決，要非本件非訟事
    件抗告程序所得加以審究，抗告人遽而提起本件抗告，請求
    廢棄原裁定，為無理由，應予駁回。
五、據上論結，本件抗告為無理由，依非訟事件法第46條、第21
    條第2項，民事訴訟法第495條之1第1項、第449條第1項、第
    78條，裁定如主文。
中    華    民    國    95    年    12    月    8     日
                  民事第二庭    審判長  林秋火
                                法  官  陳秋如
                                法  官  冷明珍
以上為正本係照原本作成
如不服本裁定，僅得於收受本裁定正本送達後10日內，以適用法
規顯有錯誤為理由，向本院提出再抗告狀，（須附繕本一份，並
繳納再抗告裁判費新台幣1,000元），經本院許可後始可再抗告
中    華    民    國    95    年    12    月    8     日
                                書記官  林美鳳


司法院資訊處製作；財團法人民間司法改革基金會備份。
